【裁判字號】    98,交訴,10
【裁判日期】    980622
【裁判案由】    公共危險
【裁判全文】
臺灣宜蘭地方法院刑事判決              98年度交訴字第10號
公  訴  人  臺灣宜蘭地方法院檢察署檢察官
被      告  丙○○
上列被告因公共危險案件，經檢察官提起公訴（98年度偵字第12
55號），本院判決如下：
    主  文
丙○○犯肇事致人受傷而逃逸罪，累犯，處有期徒刑捌月。
    犯 罪 事 實
一、丙○○前因公共危險案件，經本院以95年度羅交簡字第198
    號判決有期徒刑2月確定，於民國96年1月22易科罰金執行完
    畢。詎猶不知悔改，於98年2月27日晚間，駕駛車牌號AH-30
    16號自用小客車，沿宜蘭縣羅東鎮○○路由西往東方向行駛
    ，於當日晚間8時20分許，行經宜蘭縣羅東鎮○○路27號前
    右轉站前路，再沿站前路由北往南方向行駛，本應注意車前
    狀況並隨時採取必要之安全措施，且在雙向二車道行駛時，
    在劃有分向限制線之路段不得駛入來車之車道內，而依當時
    情形並無不能注意之情事，竟疏未注意車前狀況，並貿然跨
    越分向限制線駛入對向車道，因而與適自對向駛來由甲○○
    所騎乘載有乘客乙○○之車牌號碼098-DAV號重型機車發生
    碰撞，致甲○○所騎乘之機車人車倒地，造成甲○○右側大
    腿挫傷合併擦傷，乙○○則受有右腳踝挫傷及擦傷、右小腿
    擦傷、右側前臂擦傷等傷害（過失傷害部分未經告訴）。詎
    丙○○明知其已駕車肇事致人受傷，竟未下車察看及救護，
    即行逃逸，嗣經路人記下丙○○之車牌號碼提供警方後，始
    為警循線查獲。
二、案經宜蘭縣政府警察局羅東分局報請台灣宜蘭地方法院檢察
    署檢察官偵查起訴。
    理  由
一、按被告以外之人於審判外之言詞或書面陳述，除法律有規定
    者外，不得作為證據。又被告以外之人於審判外之陳述，雖
    不符合同法第159條之1至第159條之4之規定，但經當事人於
    審判程序同意作為證據，法院審酌該言詞陳述或書面陳述作
    成之情況，認為適當者，亦得為證據，刑事訴訟法第159條
    第1項定有明文。本院以下所採用被告以外之人於審判外之
    言詞陳述，當事人於本院準備程序及審判期日中均表示同意
    做為審理資料，本院審酌上開證據資料製作時之情況，尚無
    違法不當之瑕疵，亦認為以之作為證據應屬適當，依刑事訴
    訟法第159條之5規定，認前揭證據資料均有證據能力，合先
    敘明。
二、訊據被告丙○○於本院審理時矢口否認上開犯行，辯稱：事
    故發生後伊有停車，因有急事並未下車，但有從車窗丟出一
    張留有伊電話之小紙條給被害人甲○○，告知有急事先行離
    開云云。經查，上開被告肇事後逃逸之犯罪事實，業據被告
    於警訊及偵查中均坦承不諱，且有被害人甲○○於警詢時之
    指述可參，復有證人即承辦警員戊○○於偵查及本院結證之
    證述可佐。另有道路交通事故調查報告表、道路交通事故現
    場圖、疑似道路交通事故肇事逃逸追查表、舉發違反道路交
    通管理事件通知單、被害人甲○○、乙○○診斷證明書各1
    件及照片8紙附卷可稽。又經本院當場勘驗現場監視光碟結
    果，畫面顯示被告所駕駛之紅色自小客車由路口右轉後即進
    入畫有雙黃線之對向車道，對向由被害人甲○○所騎乘之機
    車見紅色自小客車，即往其左手邊閃躲，但紅色自小客車仍
    與機車對撞，機車騎士跌倒在對向車道，而紅色自小客車剎
    車停住，無人自紅色自小客車內下車查看，機車騎士仍坐在
    地上未有動作，嗣紅色自小客車即靠左駛入對向車道之路肩
    離開等情，有監視光碟及本院筆錄附卷可稽。
三、被告雖以上開情詞置辯，證人甲○○亦於本院審理時經被告
    主詰問時證稱：被告有丟紙條給他云云。惟經檢察官反詰問
    時，證人甲○○即證稱：因為事故發生後，他意識模糊，且
    當時以為被告丟的是垃圾，所以沒有去撿紙條等語。對於被
    告是否有丟紙條乙事，其證述閃爍其詞。再經本院詢問時，
    證人甲○○即證陳：伊不清楚被告現場有丟紙條，係事後談
    和解時，被告說他有丟紙條等語。況證人甲○○自承遭撞擊
    後有回頭看被告車輛所在處，則苟被告確有丟下紙條，並告
    知因急事先行離去等語，證人甲○○自無不知之理。是證人
    甲○○稱被告應有丟紙條云云，應係臨訟與被告勾串之詞。
    又證人丁○○雖於本院審理時亦證稱：伊當時乘坐被告車輛
    ，被告有丟紙條給被害人云云。然查，丁○○證稱被告係肇
    事後離開現場，繞一圈後再回頭自駕駛座左側車窗丟紙條給
    被害人云云，與被告自承係自右手邊的車窗丟出紙條等情，
    全然不同。亦與被告及被害人甲○○所證述：被告並未離開
    現場繞一圈再回頭等語不符。證人丁○○於本院之證述，顯
    係為迴護被告而為虛偽陳述，委不足採。再參以，本院勘驗
    監視光碟結果，確未見被告車輛內有人丟出紙條之畫面或動
    作。核與證人戊○○亦證稱：處理現場時未見現場有紙條等
    語相合。被告上開辯解，顯不足採。是本件被告於肇事後確
    係畏罪逃逸，要屬無疑。事證明確，被告犯行應堪認定。
四、核被告所為，係犯刑法第185之4條之肇事致人死傷而逃逸罪
    。又被告前因公共危險案件，經本院以95年度羅交簡字第
    198號判決有期徒刑2月確定，於96年1月22易科罰金執行完
    畢，有台灣高等法院被告前案紀錄表1份在卷足憑，其於5年
    內故意再犯本件有期徒刑以上之罪，核屬累犯，依刑法第47
    條第1項之規定加重其刑。爰審酌被告先是駕車駛入對向車
    道，違規情節嚴重，繼以肇事後竟未下車救護逕行逃逸，被
    害人因此所受之傷害程度，惟其生活狀況、智識程度不佳，
    及於本院審理時雖未坦承犯行，惟已就過失傷害犯行與被害
    人達成和解，賠償被害人之損失，可見犯後尚具悔意等一切
    情狀，量處如主文所示之刑。
據上論斷，應依刑事訴訟法第299條第1項前段，刑法第185條之
4、第47條第1項判決如主文。
本案經檢察官張立言到庭執行職務
中    華    民    國    98    年    6     月    22    日
                  刑事第二庭   審判長法  官  黃永勝
                                     法  官  鄭貽馨
                                     法  官  謝佩玲
以上正本證明與原本無異。
如不服本判決應於收受送達後十日內向本院提出上訴書狀，並應
敘述具體理由；其未敘述上述理由者，應於上訴期間屆滿後二十
日內向本院補提理由書(均須按他造當事人之人數附繕本)「切勿
逕送上級法院」。
                                     書記官  李玉雲
中    華    民    國    98    年    6     月    22    日
附錄本案論罪科刑法條全文：
中華民國刑法第185條之4
駕駛動力交通工具肇事，致人死傷而逃逸者，處6月以上5年以下
有期徒刑。


司法院資訊處製作；財團法人民間司法改革基金會備份。
